臺灣高等法院臺中分院刑事裁定　
110年度聲字第2182號
聲  請  人  臺灣高等檢察署臺中檢察分署檢察官
受  刑  人  蕭旻哲



上列聲請人因受刑人數罪併罰有二裁判以上，聲請定其應執行之
刑（聲請案號：110年度執聲字第1029號），本院裁定如下：
    主  文
甲○○因犯如附表所示各罪所處之刑，應執行有期徒刑陸年肆月。
    理  由
一、聲請意旨略以：受刑人甲○○因詐欺等數罪，先後經判決確定
    如附表。數罪中雖有刑法第50條第1項但書所列情形，惟受
    刑人已請求檢察官聲請定應執行刑，應依刑法第50條第2項
    、第53條、第51條第5款規定，定其應執行之刑，爰依刑事
    訴訟法第477條第1項聲請裁定等語。
二、按數罪併罰，分別宣告其罪之刑，如宣告多數有期徒刑者，
    於各刑中之最長期以上，各刑合併之刑期以下，定其刑期，
    但不得逾30年，刑法第51條第5款定有明文。次按有刑法第5
    0條第1項但書情形，受刑人請求檢察官聲請定應執行刑者，
    依第51條規定定之，刑法第50條第2項亦有明文。末按法律
    上屬於自由裁量之事項，並非概無法律性之拘束。自由裁量
    係於法律一定之外部性界限內（以定執行刑言，即不得違反
    刑法第51條之規定），使法官具體選擇以為適當之處理；因
    此在裁量時，必須符合所適用之法規之目的。更進一步言，
    須受法律秩序之理念所指導，此亦即所謂之自由裁量之內部
    性界限。關於定應執行之刑，既屬自由裁量之範圍，其應受
    此項內部性界限之拘束，要屬當然（最高法院80年台非字第
    473號判例意旨參照）。
三、本件受刑人因詐欺等數罪，經臺灣南投地方法院、臺灣臺中
    地方法院及本院先後判處如附表所示之刑，有各該案件判決
    書及臺灣高等法院被告前案紀錄表附卷可稽。而受刑人所犯
    上開各罪，有刑法第50條第1項但書所列之不得併合處罰情
    事，惟經受刑人依刑法第50條第2項規定請求檢察官向本院
    聲請合併定應執行刑，此有「臺灣南投地方檢察署刑法第50
    條第1項但書案件是否請求定應執行刑調查表」在卷可稽。
    本院審核相關案卷，考量自由裁量之範圍應受內部性界限之
    拘束及不利益變更禁止原則，避免本件定應執行刑後反較定
    應執行刑之前更不利於受刑人，復審酌受刑人所犯各罪之犯
    罪時間、犯罪態樣、侵害法益種類及責任非難程度，爰定其
    應執行刑如主文所示。
據上論斷，應依刑事訴訟法第477條第1項，刑法第50條第2項、
第53條、第51條第5款，裁定如主文。 
中    華    民    國   110    年    8     月    31    日
            刑事第五庭    審判長法　官  鄭  永  玉
　　　　　　　　　　　　        法　官  卓  進  仕
　　　　　　　　　　　　　      法　官  許  文  碩  
以上正本證明與原本無異。
如不服本裁定，應於收受送達後5日內向本院提出抗告書狀（須
附繕本）。因疫情而遲誤不變期間，得向法院聲請回復原狀。

                                書記官  林  育  萱
　　　　　　　　　　　　　　　　　
中　　華　　民　　國　　110 　年　　8 　　月　　31　　日
附表：受刑人甲○○定應執行刑案件一覽表
編            號  1 2 3 罪            名  詐欺 詐欺 詐欺 宣     告     刑  有期徒刑1年5月 有期徒刑1年5月 （5罪） 有期徒刑1年1月 （12罪） 犯   罪  日   期  106/11/29前某日 106/11/22～106/12/1及不詳時間2次 106/11/20～106/12/2及不詳時間2次 偵查（自訴）機關年  度  案  號  南投地檢107年度少連偵字第118號 南投地檢107年度偵字第880等號 南投地檢107年度偵字第880等號 最後事實審 法        院 南投地院 中高分院 中高分院  案        號 108年度審訴字第14號 108年度金上訴字第1643、1646號 108年度金上訴字第1643、1646號  判 決  日 期 108/03/12 109/02/05 109/02/05 確定判決 法        院 南投地院 中高分院 中高分院  案        號 108年度審訴字第14號 108年度金上訴字第1643、1646號 108年度金上訴字第1643、1646號  判決確定日期 108/08/05 109/03/10 109/03/10 是否為得易科罰金之案件  否 否 否 備            註  南投地檢108年度執字第2020號（編號1至10已定應執行刑有期徒刑5年2月） 南投地檢109年度執字第666號（編號1至10已定應執行刑有期徒刑5年2月） 南投地檢109年度執字第666號（編號1至10已定應執行刑有期徒刑5年2月） 
編            號  4 5 6 罪            名  詐欺 詐欺 詐欺 宣     告     刑  有期徒刑1年2月 （34罪） 有期徒刑1年3月 （3罪） 有期徒刑1年4月 （11罪） 犯   罪  日   期  106/11/20～106/12/28及不詳時間4次 106/11/22～106/11/23及不詳時間1次 106/11/21～106/12/24及不詳時間（2次） 偵查（自訴）機關年  度  案  號  南投地檢107年度偵字第880等號 南投地檢107年度偵字第880等號 南投地檢107年度偵字第880等號 最後事實審 法        院 中高分院 中高分院 中高分院  案        號 108年度金上訴字第1643、1646號 108年度金上訴字第1643、1646號 108年度金上訴字第1643、1646號  判 決  日 期 109/02/05 109/02/05 109/02/05 確定判決 法        院 中高分院 中高分院 中高分院  案        號 108年度金上訴字第1643、1646號 108年度金上訴字第1643、1646號 108年度金上訴字第1643、1646號  判決確定日期 109/03/10 109/03/10 109/03/10 是否為得易科罰金之案件  否 否 否 備            註  南投地檢109年度執字第666號（編號1至10已定應執行刑有期徒刑5年2月） 南投地檢109年度執字第666號（編號1至10已定應執行刑有期徒刑5年2月） 南投地檢109年度執字第666號（編號1至10已定應執行刑有期徒刑5年2月） 
編            號  7 8 9 罪            名  竊盜 竊盜 竊盜 宣     告     刑  有期徒刑9月 有期徒刑8月 有期徒刑7月 犯   罪  日   期  106/10/23 106/10/29 106/10/30 偵查（自訴）機關年  度  案  號  臺中地檢107年度偵字第5391等號 臺中地檢107年度偵字第5391等號 臺中地檢107年度偵字第5391等號 最後事實審 法        院 臺中地院 臺中地院 臺中地院  案        號 107年度易字第3325號 107年度易字第3325號 107年度易字第3325號  判 決  日 期 109/10/26 109/10/26 109/10/26 確定判決 法        院 臺中地院 臺中地院 臺中地院  案        號 107年度易字第3325號 107年度易字第3325號 107年度易字第3325號  判決確定日期 109/12/01 109/12/01 109/12/01 是否為得易科罰金之案件  否 否 否 備            註  臺中地檢110年度執字第2444號（編號1至10已定應執行刑有期徒刑5年2月） 臺中地檢110年度執字第2444號（編號1至10已定應執行刑有期徒刑5年2月） 臺中地檢110年度執字第2444號（編號1至10已定應執行刑有期徒刑5年2月） 
編            號  10 11 12 罪            名  贓物 詐欺取財 詐欺取財 宣     告     刑  有期徒刑3月 有期徒刑1年1月 有期徒刑1年4月 犯   罪  日   期  106/10/30 106/11/21 106/11/22 偵查（自訴）機關年  度  案  號  臺中地檢107年度偵字第5391等號 南投地檢107年度偵字第880等號 南投地檢107年度偵字第880等號 最後事實審 法        院 臺中地院 中高分院 中高分院  案        號 107年度易字第3325號 109年度金上更一字第339、340號 109年度金上更一字第339、340號  判 決  日 期 109/10/26 110/03/17 110/03/17 確定判決 法        院 臺中地院 中高分院 中高分院  案        號 107年度易字第3325號 109年度金上更一字第339、340號 109年度金上更一字第339、340號  判決確定日期 109/12/01 110/04/15 110/04/15 是否為得易科罰金之案件  是 否 否 備            註  臺中地檢110年度執字第2445號（編號1至10已定應執行刑有期徒刑5年2月） 南投地檢110年度執字第1147號（編號11至12已定應執行刑有期徒刑1年5月） 南投地檢110年度執字第1147號（編號11至12已定應執行刑有期徒刑1年5月）